# 请教版主：劳务费用

提问人：叶红尘 2018 时间：2018-03-18 07:44:33
请教陈老师及各位老师： 以完成工作任务为目的的劳务合同，合同约定在工作任务完成时根据工作成果一次性支付的劳务费，平时需要预提吗？ 比如某劳务合同约定完成某项工作任务，该工作任务有甲、乙、丙、丁四个环节，合同约定：只有当四个环节全部完成后，公司才产生给付劳务费的义务，否则公司没有给付劳务费的责任，对方也没收取劳务费的权利。而且只有当全部环节完成后才可以准确计量劳务费金额，不能准确计量的原因是劳务费计算和工作任务全面完成的时间密切相关，时间越长，劳务费支出就越少，甚至为零。 当任务的四个环节没有全部完成，需要在年末预提劳务费吗？ 如不预提需要作或有负债披露吗？ 如预提按合同约定没有完成全部四个环节，是否符合”按现有条件已承担的义务“这一负债定义，且预提后和下年实际发生的金额有较大差异需作追塑调整吗？

回答人：chenyiwei
这种情况参照或有事项处理，在满足《企业会计准则第 13 号——或有事项》第四条规定的三个条件时，应按第五条规定的最佳估计数予以计提并计入损益。个人理解，完全不能可靠估计最后结果也是不可能的，一般在签约时都会有预计，合同执行过程中也会有定期评估。

提问人：叶红尘 2018 时间：2018-03-19 08:11:08
谢谢陈老师： 因为合同约定只有全部完成工作环节，公司才产生应付劳务费用的义务，如没有最后完成全部工作，并不能依据已做的工作而在法律上取得收取劳务费的权利。。这种情况是否符合“现时的义务”？准则对“现时的义务”解释为：在现有条件下，企业已承担的义务。

回答人：chenyiwei
不是说必须所有支付条件都满足才成为“现时义务 ”。